臺灣士林地方法院刑事判決　　　　　　　　　　　　　九十一年度訴字第四六七號
　　公　訴　人　臺灣士林地方法院檢察署檢察官
　　被　　　告　甲○○
　　　　　　　　丙○○
右列被告因偽證等案件，經檢察官提起公訴（九十一年度偵字第三八七二、三七三號
），本院判決如左：
    主  文
甲○○竊盜，累犯，處有期徒刑陸月，如易科罰金以佰元折算壹日。扣案之鑰匙壹
把沒收。
丙○○證人，於檢察官偵查中，於案情有重要關係之事項，供前具結，而為虛偽陳述
，處有期徒刑伍月。
    事  實
一、甲○○前有竊盜、違反麻醉藥品管理條例、偽造文書等前科，其中違反麻醉藥品
    管理條例案件，前經本院以八十六年易字第五一九號刑事判決判處有期徒刑五月
    ，並於民國八十七年六月一日易科罰金執行完畢，仍不知悔改，於九十年六月九
    日晚間十一時許，行經台北市○○區○○路警察公墓附近，見乙○○所有Ｔ六─
    二○四○號自小客車停放在該處，見四下無人，竟基於為自己不法所有之意圖，
    以其所有之鑰匙，開啟該自小客車大門及引擎，竊取該自小客車，供己代步之用
    。嗣於同年月十日十八時十分許，甲○○將該車停於台北市○○區○○路二段三
    五五巷一號前，為路過之另一輛車接電時，適乙○○行經該處發現，而報警當場
    查獲，並扣得上開鑰匙。甲○○為求卸責，於警訊先供稱上開小客車係向丙○○
    所借云云，案由台灣士林地方法院檢察署檢察官受理後，甲○○仍為同一供述，
    檢察官遂定於九十年八月二十一日開偵查庭傳訊甲○○及丙○○二人調查，因該
    時二人均另案在監，故台灣士林地方法院檢察署法警於九十年八月二十一日以同
    一部警備車提解。於警備車內，甲○○思及曾在丙○○住處見過「阿斌」，且知
    「阿斌」欠丙○○款項，遂告知丙○○該車為其所竊，並要求丙○○為其脫罪，
    向檢察官供稱：該車係向「阿斌」所借，經丙○○同意，丙○○即告知甲○○「
    阿斌」全名為葉嘉斌，二人遂商議杜撰甲○○於九十年六月十日下午至台北市○○路○段三二六巷丙○○住處樓下，向丙○○之友人葉嘉斌借該車之情節，後於
    檢察官同日上午十時四十五分訊問時，甲○○及丙○○即依在警備車杜撰之情節
    ，向檢察官陳述，檢察官遂依甲○○及丙○○所供，認上開自小客車非甲○○所
    竊，而於九十年十月五日以九十年偵字第六一八二號對甲○○所涉竊盜案件為不
    起訴處分。並依該二人之供詞，將葉嘉斌涉竊盜之罪嫌簽分他字案偵辦。於葉嘉
    斌所涉竊盜案件偵查中，承辦檢察官於九十年十一月十三日以證人身份傳訊丙○○，詎丙○○於台灣士林地方法院檢察署檢察官該日上午十一時十二分在該署第
    一偵查庭訊問時，於檢察官告以具結之義務及偽證之處罰後，丙○○供前具結保
    證其當據實陳述，絕無匿、飾、增、減後，於作證時，明知甲○○及葉嘉斌於九
    十年六月十日均未至其住處，且知Ｔ六─二○四○號自小客車為甲○○所竊，該
    車與葉嘉斌無涉，仍就甲○○及葉嘉斌於九十年六月十日有無至其住處、來時有
    無開車、甲○○與葉嘉斌當日有無碰面等於案情有重要關係之事項，偽述以：甲○○及葉嘉斌當日均有至其住處，甲○○並未駕車，葉嘉斌則駕車前來，因葉嘉
    斌要向其討債，故要甲○○告知葉嘉斌其不在家云云，惟旋因同日葉嘉斌當場向
    檢察官辯以：其九十年六月十日左手掌深撕裂傷併肌腱、神經斷裂及第五掌掌骨
    骨折，受傷住院，施打點滴，根本無法開車等語，並提出台北市立忠孝醫院之診
    斷證明為證，丙○○見無法隱瞞，遂於同日（即九十年十一月十三日），於所偽
    證葉嘉斌涉竊盜案件裁判確定前，向檢察官自白其偽證之犯行，同日偵訊中，甲○○亦向檢察官自承竊盜犯行，始悉上情。
二、案經台北市政府警察局內湖分局報告台灣士林地方法院檢察署檢察官及該署檢察
    官自動檢舉偵查起訴。
    理  由
一、查被告甲○○所涉竊盜罪部分，前雖經台灣士林地方法院檢察署檢察官於九十年
    十月五日以九十年偵字第六一八二號為不起訴處分確定，惟於上開不起訴處分確
    定後，因檢察官簽分偵辦葉嘉斌所涉竊盜犯嫌，被告甲○○始自白竊盜犯行，被
    告丙○○亦陳稱：前於甲○○案所陳不實，於九十年六月十日甲○○及乙○○並
    未至其住處等語，而葉嘉斌亦陳稱：未借車予甲○○，九十年六月十日手受傷住
    院，無法開車等語，再經檢察官調閱台北市立忠孝醫院病歷摘要、護理記錄，證
    明葉嘉斌所述屬實。凡此均為原不起訴處分時，所未發現之新證據及新事實，乃
    屬刑事訴訟法第二百六十條第一款所規定之新事實、新證據，且足以證明被告甲○○為竊盜犯行。是檢察官依此就已不起訴處分確定之被告甲○○所涉竊盜案件
    ，再行起訴，核無不合，先予敘明。
二、右揭犯罪事實，業據被告甲○○、丙○○於偵查中及本院調查、審理時自白不諱
    ，並有證人乙○○、葉嘉斌之證詞，復有贓物認領保管單、被告丙○○於九十年
    十一月十三日於檢察署檢察官訊問前具結之結文、九十年十一月十三日檢察官訊
    問筆錄、台北市立忠孝醫院診斷證明書、病歷摘要、護理記錄、九十年偵字第六
    一八二號不起訴處分書等在卷可稽，堪認被告甲○○、丙○○之自白與事實相符
    ，堪以採信，渠等犯行，均堪認定。本件事證明確，應依法論科。
三、核被告甲○○所為，係犯刑法第三百二十條第一項之竊盜罪；被告丙○○所為，
    係犯同法第一百六十八條之偽證罪。被告甲○○前有如犯罪事實欄所述之犯罪科
    刑執行情形，有台灣高等法院檢察署刑案記錄簡覆表一份在卷可參。其受有期徒
    刑之執行完畢後，五年內再犯本件有期徒刑以上之罪，為累犯，應依刑法第四十
    七條規定加重其刑。被告丙○○於其所偽證之葉嘉斌所涉竊盜案件裁判確定前，
    向台灣士林地方法院檢察署檢察官自白，應依刑法第一百七十二條減輕其刑。爰
    審酌被告甲○○年輕力壯，不思正途營生，竟期不勞而獲、犯罪之手段、所得之
    利益、造成之損害、犯後為脫刑責，先推稱車向丙○○所借，於檢察官調訊丙○○時，又情商丙○○枉稱向葉嘉斌所借；被告丙○○因受被告甲○○之惑，為助
    被告甲○○脫罪，而為此犯行、因其所述造成司法資源之浪費、葉嘉斌因而受偵
    查、犯罪之手段，及被告二人犯罪後之態度等一切情狀，分別量處如主文所示之
    刑，被告甲○○部分，並諭知易科罰金之折算標準。
四、扣案之鑰匙，為被告甲○○所有，且供犯竊盜罪所用之物，業據被告甲○○述明
    ，自應在其宣告主刑項下諭知沒收。
五、依刑事訴訟法第二百九十九條第一項前段，刑法第一百六十八條、第一百七十二
    條、第三百二十條第一項、第四十七條、第四十一條第一項前段、第三十八條第
    一項第二款，罰金罰鍰提高標準條例第一條前段、第二條，判決如主文。
本案經檢察官林聰良到庭執行職務
中      華      民      國     九十一     年     十二    月     二十    日
                                      臺灣士林地方法院刑事第一庭
                                          法  官  江  翠  萍
右正本證明與原本無異。
如不服本判決，應於判決送達後十日內，向本院提出上訴狀。
                                          書記官  范  淑  芬
中      華      民      國     九十一     年     十二    月    二十七   日
附錄本案論罪科刑法條全文
刑法第一百六十八條：
  於執行審判職務之公署審判時或於檢察官偵查時，證人、鑑定人、通譯於案情有重
  要關係之事項，供前或供後具結，而為虛偽陳述者，處七年以下有期徒刑。
刑法第三百二十條：
  意圖為自己或第三人不法之所有，而竊取他人之動產者，為竊盜罪，處五年以下有
  期徒刑、拘役或五百元以下罰金。
  意圖為自己或第三人不法之利益，而竊占他人之不動產者，依前項之規定處斷。
  前二項之未遂犯罰之。
